臺灣高等法院刑事判決　　　　　　　　 100年度上易字第10號
上　訴　人　臺灣新竹地方法院檢察署檢察官
被　　　告　洪志雄
上列上訴人因被告竊盜案件，不服臺灣新竹地方法院99年度易字
第174號，中華民國99年10月29日第一審判決(起訴案號：臺灣新
竹地方法院檢察署99年度偵字第2358號) ，提起上訴，本院判決
如下：
    主  文
原判決關於洪志雄竊盜部分撤銷。
洪志雄共同攜帶兇器踰越牆垣竊盜，累犯，處有期徒刑拾月。扣
案如附表一所示之物，均沒收之。
    事  實
洪志雄與林火郎(經原審判決有期徒刑10月確定)共同基於意圖為
自己不法所有之犯意聯絡，於民國99年3月8日下午10時至11時間
，攜帶客觀上足以傷害人之生命、身體，得供兇器使用如附表一
編號二至七所示工具及手套、手電筒等物，至位於新竹市○○區
○○路245號，已停業、無人在內之新東化學製藥股份有限公司(
下稱新東化學製藥公司 )，踰越圍牆進入廠區，以附表一所示之
物為工具，共同竊取廠房內如附表二所示之物，得手後，攜回林
火郎位於新竹市○○區○○路3段103巷15號住處房間擺放，欲變
賣獲利。嗣於同年月10日上午某時，林火郎復自行侵入上開廠房
欲行竊，尚未著手之際，適前開公司管理人張蕙英於同日上午 9
時30分許巡視廠區時察覺有人入侵，乃報警處理，於同日上午10
時30分許，為警在主廠房內查獲林火郎，並當場扣得林火郎所有
如附表一所示之物。嗣經林火郎同意帶同警方前往其上址住處搜
索，復為警在房間內查獲洪志雄，並在該房間內扣得新東化學製
藥公司所有如附表二所示物品，始查獲上情。
    理  由
一、證人張蕙英於警詢中所為之證詞，雖屬被告以外之人於審判
    外之言詞陳述，然當事人於言詞辯論終結前均未爭執其證據
    能力，本院審酌前開言詞陳述作成時之情況尚無不當之處，
    適為本案之證據，依刑事訴訟法第159條之5第2 項規定，得
    為證據。至其餘資以認定被告犯罪事實之非供述證據 (詳後
    述)，亦查無違反法定程序取得之情形，依同法第158條之4
    反面規定，亦具證據能力，合先敘明。
二、訊據被告洪志雄固坦承於99年 3月10日在林火郎住處內經警
    查獲之事實，惟矢口否認有竊盜犯行，辯稱：附表二所示之
    物並非我與林火郎一起去新東化學製藥公司所竊取，我曾經
    去過新東化學製藥公司，但該次未竊得物品，已經法院判刑
    確定云云。經查：
  (一)被告於警詢時對上開犯罪事實坦承不諱，供稱：附表二所示
    之物都是我與林火郎一起去新東化學製藥公司工廠內竊得，
    帶回林火郎家放置，我們是爬圍牆進入，林火郎負責拆、剪
    電纜線、銅器及鐵器等物，我負責整理收拾及幫忙搬運，因
    為我們沒有工作，所有偷來賣，之後我有幫忙去除電線膠皮
    等語(詳偵卷第14頁、第15頁)。且被告於審理中迭次自陳警
    詢筆錄係出於其自由意識所為 (詳原審易字卷第45頁、本院
    卷第33頁反面、第42頁反面) ，參以被告有多項前科，有本
    院被告前案紀錄表在卷可按，非無訴訟經驗之人，其若無行
    竊，衡情要無於警詢虛構情節以攬刑責之理。又被告曾於99
    年1月9日夜間侵入新東化學製藥公司行竊未遂，經臺灣新竹
    地方法院以99年度審易字第458號判處有期徒刑5月，經本院
    駁回上訴而確定，有該案判決、上開前案紀錄表在卷可參，
    益徵被告於警詢中自陳進入新東化學製藥公司 2次之供述非
    虛。再新東化學製藥公司於99年3月8日遭人入侵竊取附表二
    所示之物乙節，業據證人即該公司管理人張蕙英於警詢中證
    述明確，並經第一審共同被告林火郎坦承攜帶附表一之工具
    ，翻牆入內行竊無誤，復有張蕙英領回失物所立之贓物認領
    保管單、贓物相片在卷及附表一所示之物扣案可佐，亦足證
    被告警詢自白屬實。
  (二)被告嗣於原審及本院審理時，均翻異前供，否認有竊盜犯行
    。惟被告對何以於警詢坦承與林火郎共同行竊，先辯稱：因
    為我們之前有說要一起去，但事實上我並沒有這樣做 (詳原
    審易字卷第24-1頁) ；繼改稱：因為我怕被抓，我在新東化
    學製藥公司留下不少證據(詳原審易字卷第45頁)；復辯稱：
    製作筆錄時，警察告訴我林火郎指證是我與他一起去偷，我
    怕如果否認，林火郎會被打，當時是為了幫林火郎圓謊云云
    (詳本院卷第33頁、第43頁反面)，所辯反覆不一，且悖異常
    情，難以採信。
  (三)至共犯林火郎於原審固以證人身分證稱：99年3月8日係我一
    個人去新東化學製藥公司行竊，被告並未參與，我一個人搬
    運贓物，圍牆比人還高，我是把竊得東西放在布袋，再丟出
    牆外云云(詳原審易字卷第34頁、第36頁)。然林火郎當日攜
    帶大批行竊工具，所竊得之物甚多、重量不輕，此有查獲贓
    物相片可稽，一人翻牆搬運顯非易事。且當日竊得之物包含
    長條狀之製藥玻璃管11支，係屬易碎之物，如依林火郎所述
    其係以將贓物置入布袋後丟出圍牆之方式搬運，衡情該製藥
    玻璃管必碎裂、破損。然觀之卷附查獲照片(詳偵卷第48頁)
    ，該11支製藥玻璃管均外觀完整，足認林火郎所述與事實不
    符，其證稱被告未參與行竊，顯係迴護被告之詞，不足採為
    有利被告之認定。
  (四)綜上，被告確有犯罪事實欄所載加重竊盜犯行，事證明確，
    洵堪認定，應予依法論罪科刑。
三、按所謂兇器，其種類並無限制，凡客觀上足對人之生命、身
    體、安全構成威脅，具有危險性之兇器均屬之，且祇須行竊
    時攜帶此種具有危險性之兇器為已足，並不以攜帶之初有行
    兇之意圖為必要。本案扣案如附表一所示編號二至七物品或
    屬尖銳之金屬器物，或屬鈍器質地堅硬，有照片2張(詳偵卷
    第48頁、原審易字卷第51頁) 附卷可查，足對人之生命、身
    體、安全構成威脅，自屬兇器無疑。又被告行為後，刑法第
    321條第1項之規定，於100年1月26日修正公布、同年月28日
    施行，修正前法條規定為：「犯竊盜罪而有左列情形之一者
    ，處6月以上、5年以下有期徒刑：一於夜間侵入住宅或有人
    居住之建築物、船艦或隱匿其內而犯之者。二毀越門扇、牆
    垣或其他安全設備而犯之者。三攜帶兇器而犯之者。……」
    ，修正後條文為：「犯竊盜罪而有下列情形之一者，處6 月
    以上、 5年以下有期徒刑，得併科新臺幣10萬元以下罰金：
    一侵入住宅或有人居住之建築物、船艦或隱匿其內而犯之者
    。二毀越門扇、牆垣或其他安全設備而犯之者。三攜帶兇器
    而犯之者。……」。比較新舊法，自以修正前規定有利於被
    告，依刑法第2條第1項前段規定，本案應適用修正前規定論
    處。核被告所為，係犯修正前刑法第321條第1項第2款、第3
    款攜帶兇器踰越牆垣竊盜罪。被告與林火郎間，有犯意聯絡
    、行為分擔，應論以共同正犯。被告前因竊盜案件，經臺灣
    新竹地方法院判處有期徒刑1年7月確定，於97年10月27日因
    縮短刑期假釋出監，甫於98年1月8日假釋期滿未經撤銷假釋
    而執行完畢，有本院被告前案紀錄表在卷可考。其於受有期
    徒刑之執行完畢後， 5年以內故意再犯本件有期徒刑之罪，
    為累犯，應依刑法第47條第1項規定，加重其刑。
四、原審就被告加重竊盜犯行未詳為勾稽，輕信被告之辯解而為
    無罪之諭知，自有未洽。檢察官上訴指摘原判決此部分不當
    ，為有理由，應由本院就該部分予以撤銷改判。爰審酌被告
    已有多次前科，正值青壯年，不循正途謀財，竟思不勞而獲
    ，以行竊方式侵害他人所有財物，且犯後飾詞否認犯行，未
    見悔意，及其行竊之手段、被告所竊得財物之價值、所生危
    害等一切情狀，量處有期徒刑10月。扣案如附表一所示之物
    ，為供被告及林火郎犯罪所用之物，且屬林火郎所有，業據
    林火郎於原審供承無訛，併依刑法第38條第1項第2款宣告沒
    收。
據上論斷，應依刑事訴訟法第369條第1項前段、第364條、第299
條第1項前段，刑法第2條第1項前段、第28條、第47條第1項、第
38條第1項第2款，修正前刑法第320條第1項第2款、第3款，判決
如主文。
本案經檢察官柯麗鈴到庭執行職務
中    華    民    國   100    年    3     月    17    日
            刑事第十三庭  審判長法  官  曾德水
                                法  官  楊貴雄
                                法  官  宋松璟
以上正本證明與原本無異。
不得上訴。
                                書記官  蘇秋
中    華    民    國   100    年    3     月    17    日
附表一：
┌───┬─────────┬───────┐
│編號  │物  品  名  稱    │數          量│
├───┼─────────┼───────┤
│一    │麻布手套          │貳雙          │
├───┼─────────┼───────┤
│二    │管鉗              │貳支          │
├───┼─────────┼───────┤
│三    │活動扳手          │壹支          │
├───┼─────────┼───────┤
│四    │小鐵剪            │壹支          │
├───┼─────────┼───────┤
│五    │十字起子          │壹支          │
├───┼─────────┼───────┤
│六    │一字起子          │壹支          │
├───┼─────────┼───────┤
│七    │美工刀            │壹支          │
├───┼─────────┼───────┤
│八    │手電筒            │壹支          │
└───┴─────────┴───────┘
附表二：
┌───┬─────────┬───────┐
│編號  │物  品  名  稱    │數          量│
├───┼─────────┼───────┤
│一    │製藥玻璃管        │11支          │
├───┼─────────┼───────┤
│二    │排水孔蓋          │2個           │
├───┼─────────┼───────┤
│三    │銅質管            │4支           │
├───┼─────────┼───────┤
│四    │銅質螺帽          │18個          │
├───┼─────────┼───────┤
│五    │銅質門栓          │2個           │
├───┼─────────┼───────┤
│六    │未剝膠皮電線      │3.8公斤       │
├───┼─────────┼───────┤
│七    │已剝膠皮銅線      │2.6公斤       │
├───┼─────────┼───────┤
│八    │無菌褲            │1件           │
└───┴─────────┴───────┘
附錄：本案論罪科刑法條全文。
100年1月26日修正公布前刑法第321條：
犯竊盜罪而有左列情形之一者，處 6 月以上、 5 年以下有期徒
刑：
一、於夜間侵入住宅或有人居住之建築物、船艦或隱匿其內而犯
    之者。
二、毀越門扇、牆垣或其他安全設備而犯之者。
三、攜帶兇器而犯之者。
四、結夥三人以上而犯之者。
五、乘火災、水災或其他災害之際犯之者。
六、在車站或埠頭而犯之者。
前項之未遂犯罰之。